【裁判字號】    89,易,3735
【裁判日期】    890927
【裁判案由】    家庭暴力防治法
【裁判全文】
臺灣高雄地方法院刑事判決                        八十九年度易字第三七三五號
    公  訴  人  臺灣高雄地方法院檢察署檢察官
    被      告  乙○○
右列被告因違反家庭暴力法案件，經檢察官提起公訴（八十九年度偵字第一五四五七
號），本院判決如左：
    主  文
乙○○連續違反法院依家庭暴力防治法第十三條所為之禁止實施家庭暴力行為之裁定
，處拘役伍拾日，如易科罰金以佰元折算壹日，緩刑參年。
    事  實
一、乙○○係甲○○之配偶，二人間具有家庭暴力防治法第三條第一款所定之家庭成
    員關係。乙○○並經本院民事庭於民國八十九年三月三日以八十九年度家護字第
    十九號裁定核發民事通常保護令，令其不得對甲○○實施身體或精神上不法侵害
    之行為，亦不得直接或間接對於甲○○為騷擾行為，有效期間為十月。詎乙○○
    明知前開裁定，竟於八十九年六月二十五日下午四時許，在高雄市○○區○○街
    二三八號住處，因懷疑甲○○在外有不軌之行為，竟萌生違反民事通常保護令之
    概括犯意，先以甲○○在外與其他男子有不正常之關係之語指責甲○○，而對甲
    ○○為直接騷擾行為，復因不滿甲○○之解釋，即動手毆打甲○○，對其實施身
    體上不法之侵害，並致甲○○因而受有左頰、左胸、右胸、左手臂、左膝、左下
    肢、右下肢及左大腿瘀青等傷害（傷害部分業已撤回告訴，詳如後述）。
二、案經甲○○訴由高雄市政府警察局三民第二分局報請臺灣高雄地方法院檢察署檢
    察官偵查起訴。
    理  由
一、訊業據被告乙○○對於右揭事實坦承不諱，核與告訴人甲○○指述情節相符，復
    有驗傷診斷書、本院民事庭八十九年度家護字第十九號前開民事通常保護令、保
    護令執行紀錄表各一份附卷可稽，事證明確，被告犯行洵堪認定。
二、核被告所為，其對告訴人施以直接騷擾行為之部分，係犯家庭暴力防治法第五十
    條第二款之違反禁止直接騷擾行為之保護令罪；其對告訴人實施身體上不法侵害
    之部分，係犯同條項第一款之違反禁止實施家庭暴力行為之保護令罪。被告先後
    二次違反保護令犯行，時間緊接、犯罪構成要件相同，顯係基於概括犯意所為，
    應依連續犯之規定，論以情節較重之家庭暴力防治法第五十條第一款之違反禁止
    實施家庭暴力行為之保護令罪，並加重其刑。公訴意旨雖認被告前開毆打告訴人
    之行為，尚同時構成家庭暴力防治法第五十條第二款之違反禁止直接騷擾行為之
    保護令罪等語，惟查家庭暴力防治法所指之騷擾行為，依同法第二條第三項規定
    ，係指任何打擾、警告、嘲弄或辱罵他人之言語、動作或製造使人心生畏怖情境
    之行為者而言，是就該騷擾行為之內涵，應尚無涉達對於被害人施以身體上不法
    侵害之程度，然本件被告實施毆打告訴人之行為，係對告訴人之身體直接施以侵
    害，衡與所謂打擾、警告、嘲弄或辱罵他人之言語、動作或製造使人心生畏怖情
    境之行為，仍容有區別，尚不得就被告毆打告訴人之行為，逕以家庭暴力防治法
    第五十條第二款之違反禁止直接騷擾行為之保護令罪相繩之理，然因公訴意旨認
    被告乃因一個毆打告訴人之行為同時構成家庭暴力防治法第五十條第一款及第二
    款之違反保護令之要件，為實質上一罪關係，故就此不另為無罪之諭知。再公訴
    意旨雖未就被告前開違反禁止直接騷擾行為之保護令罪之部分起訴，然因與起訴
    部分有連續犯之裁判上一罪關係，為起訴效力所及，本院自應併予審判；又公訴
    意旨另認被告上揭毆打告訴人成傷之行為，尚涉犯刑法第二百七十七條第一項之
    傷害罪等語，按刑法第二百七十七條第一項之傷害罪，依同法第二百八十七條前
    段之規定，須告訴乃論，再按告訴乃論之罪，告訴人於第一審辯論終結前，得撤
    回其告訴，刑事訴訟法第二百三十八條第一項亦定有明文，查告訴人於本院審理
    時，業當庭撤回其傷害告訴，然因公訴意旨認此與前揭成罪部分有想像競合犯之
    裁判上一罪關係，爰不另為不受理判決之諭知，均附此敘明。審酌被告實施騷擾
    及家庭暴力行為，漠視法院所為之保護令裁定，且未顧及夫妻間應本於互信、互
    諒、互愛共同經營婚姻生活，然念其犯後尚知坦承犯行，深表悔悟，且獲告訴人
    之原諒，犯後態度堪認良好等，量處如主文所示之刑，並諭知易科罰金之折算標
    準。末查被告先前未曾受有期徒刑以上刑之宣告，有臺灣高雄地方法院檢察署刑
    案資料查註紀錄表可按，其因一時衝動失慮，致罹刑典，事後已坦承犯行，深具
    悔意，信經此次刑之宣告後，當知所警惕而無再犯之虞，本院因認暫不執行其刑
    為當，爰併予以宣告緩刑三年，用啟自新。
據上論斷，應依刑事訴訟法第二百九十九條第一項前段，家庭暴力防治法第五十條第
一款、第二款，刑法第十一條前段、第五十六條、第四十一條、第七十四條第一款，
罰金罰鍰提高標準條例第二條，判決如主文。
本案經檢察官蕭宇誠到庭執行職務。
中      華      民      國    八十九    年      九      月    二十七    日
                                  臺灣高雄地方法院刑事第二庭
                                      法  官    陳  威  龍
右正本證明與原本無異。
如不服本判決，應於判決送達後十日內，向本院提出上訴狀。
                                      書記官    林  雯  琪
中      華      民      國    八十九    年      十      月      二      日
附錄本判決論罪科刑之法條：
家庭暴力防治法第五十條
違反法院依第十三條、第十五條所為之下列裁定者，為本法所稱之違反保護令罪，處
三年以下有期徒刑、拘役或科或併科新台幣十萬元以下罰金：
一、禁止實施家庭暴力行為。
二、禁止直接或間接騷擾、接觸、通話或其他連絡行為。
三、命遷出住居所。
四、遠離住居所、工作場所、學校或其他特定場所。
五、命完成加害人處遇計畫：戒癮治療、精神治療、心理輔導或其他治療、輔導。


司法院資訊處製作；財團法人民間司法改革基金會備份。
